臺灣臺北地方法院民事小額判決
111年度店小字第192號
原      告  伴吾別墅公寓大廈管理委員會

法定代理人  林育正  
訴訟代理人  張世益  
被      告  湯震穎  

上列當事人間請求給付管理費事件，本院於民國111年5月13日言
詞辯論終結，判決如下：
　　主　　　文
被告應給付原告新臺幣壹萬玖仟肆佰肆拾捌元，及自民國一一一
年一月四日起至清償日止，按週年利率百分之五計算之利息。
訴訟費用新臺幣壹仟元由被告負擔。
本判決得假執行。但被告如以新臺幣壹萬玖仟肆佰肆拾捌元為原
告預供擔保，得免為假執行。 
    事實及理由
一、原告主張：被告為門牌新北市○○區○○路000巷000號房屋（下
    稱系爭房屋）所有權人，且為原告所管理之伴吾別墅公寓大
    廈（下稱系爭大廈）區分所有權人，依系爭大廈規約、第15
    屆第1次區分所有權會議決議（下稱系爭決議），應按月繳
    交新臺幣（下同）1,144元之管理費。詎被告自109年8月起
    即未繳納管理費，共積欠109年8月至110年12月計17期、總
    金額19,448元之管理費未繳，爰依公寓大廈管理條例第21條
    規定、系爭大廈規約第10條第1款第2目及第2款、系爭決議
    提起本件訴訟，並聲明：如主文所示。
二、被告則以：系爭社區成立時區分所有權人有610戶，惟嗣後
    少了特定29戶（即門牌新北市○○區○○路000號-1至-10、106
    號-1至-19，下稱系爭特定戶），且多年沒有系爭特定戶繳
    費紀錄，系爭特定戶既已非系爭大廈區分所有權人，原告應
    重新報請核備，而原告從未為之，故原告係不合法之管理委
    員會組織，伊不應向原告繳納管理費等語，資為抗辯，並聲
    明：原告之訴駁回。
三、本院之判斷：
　㈠、查，被告為系爭房屋所有權人，且為系爭大廈區分所有權
      人，依系爭大廈規約、系爭決議，應按月繳交1,144元之
      管理費，惟被告並未繳納109年8月至110年12月計17期、
      總金額19,448元之管理費等節，有卷附系爭房屋登記謄本
      、系爭大廈規約、系爭決議會議紀錄、管理費計算書及繳
      費明細、存證信函等為證（本院卷第9至15、35至36、93
      至103頁），亦為被告所不爭執（本院卷第90頁），首堪
      信為真實。
　㈡、被告抗辯系爭大廈成立時區分所有權人有610戶，惟嗣後少
      了系爭特定戶，原告並未重新報備，故非合法之管理委員
      會組織等節，則為原告所否認。按：
　　１、公寓大廈管理委員會之成立，係依公寓大廈管理條例第2
        8條第1項（或第26條第1項、第53條、第55條第1項）規
        定，經由召集區分所有權人會議，並依同條例第31條所
        定人數及區分所有權比例之出席、同意而決議為之，屬
        於私權行為，其依公寓大廈管理條例施行細則第8條及
        公寓大廈管理組織申請報備處理原則第3點、第4點規定
        程序申請報備，係為使主管機關知悉，俾便於必要時得
        採行其他監督方法之行政管理措施，核與管理委員會是
        否合法成立無涉（最高行政法院103年9月份第1次庭長
        法官聯席會議決議參照）。則被告既未爭執原告當初經
        合法成立，且原告亦已提出88年6月10日報備證明、110
        年1月12日變更主任委員申請報備函為證（本院卷第17
        、19至20頁），已難信原告組織有何不合法，而非系爭
        大廈之合法管理組織。
　　２、又查，原告提出之前揭系爭決議會議紀錄、109年及110
        年度區分所有權人會議紀錄、名冊、簽到簿，均記載系
        爭大廈之區分所有權人總戶數為610戶（本院卷第139至
        354頁），並無被告所稱減少情形，被告雖辯稱上開文
        件均係引用不實之舊資料，惟其主張區分所有權人戶數
        有所減少，無非係以其先前任職原告財務委員期間發現
        繳費名單並無系爭特定戶，渠等並未被通知參加區分所
        有權人會議為由，惟所述各節縱令屬實，亦可能僅係系
        爭大廈區分所有權人會議或原告有進行差別待遇或執行
        事務是否完善之問題，不能以此推論系爭特定戶非系爭
        大廈區分所有權人，被告既未能說明該等住戶存在事後
        合法脫離系爭大廈之事件為何，所辯自無可取，其聲請
        通知其他住戶或曾任管理委員者為證人，亦無必要。況
        被告所有之系爭房屋並未在系爭特定戶之列，原告就系
        爭特定戶相關管理事務執行無論是否適當，均非被告得
        執以拒絕繳納管理費之正當理由。
四、從而，原告依公寓大廈管理條例第21條規定、系爭大廈規約
    第10條第1款第2目及第2款、系爭決議，訴請被告給付未繳
    管理費19,448元，及自起訴狀繕本送達翌日即111年1月4日
    （本院卷第31頁送達證書）起至清償日止，按法定利率5%計
    算之遲延利息，自屬有據。
五、本件係依小額程序為被告敗訴之判決，依民事訴訟法第436
    條之20規定，應依職權宣告假執行；並依同法第392條第2項
    規定，依職權為被告如預供擔保，得免為假執行之宣告。
六、本件事證已臻明確，兩造其餘攻擊防禦方法及所提證據，經
    審酌後認與判決結果不生影響，爰不逐一論列，附此敘明。
七、訴訟費用負擔之依據：民事訴訟法第78條。並依職權確定本
    件訴訟費用額為1,000元（即裁判費）如主文第2項所示。
中　　華　　民　　國　　111 　年　　6 　　月　　17　　日
                  新店簡易庭法  官　林志煌
上正本證明與原本無異。
如不服本判決，應於判決送達後20日內向本庭（231204新北市○○
區○○路0段000號）提出上訴狀（須按他造當事人之人數附繕本）
，並表明上訴理由（上訴理由應表明：一、原判決所違背之法令
及其具體內容。二、依訴訟資料可認為原判決有違背法令之具體
事實），如於本判決宣示後送達前提起上訴者，應於判決送達後
20日內補提上訴理由書（須附繕本），如未於上訴後20日內補提
合法上訴理由書，法院得逕以裁定駁回上訴。
如委任律師提起上訴者，應一併繳納上訴審裁判費。
中　　華　　民　　國　　111 　年　　6 　　月　　17　　日
                            書記官  周怡伶